# Reunião 4 - 09/04/2025

## Introdução

Artefato destinado a documentação das reuniões realizadas pelo grupo ao longo da disciplina, contendo as pautas das reuniões, os integrantes que participaram, local, hora e data, os resultados discutidos das pautas, o link da gravação da reunião e o histórico de versão do documento. 

## Pautas da reunião:
* Dar início à quarta etapa do Design Sprint
* Terminar artefatos não finalizados nas últimas etapas
* Separar atividade entre integrantes

## Integrantes presentes:

<label><input type="checkbox" checked >[Arthur Ribeiro e Sousa][artrsousa1]</label><br>
<label><input type="checkbox" checked >[Caio Falcão Habibe][CaioHabibe]</label><br>
<label><input type="checkbox" checked >[Caio Felipe Rocha][caio-felipee]</label><br>
<label><input type="checkbox" checked disabled>[Caio Magalhães Lamego][caiolamego]</label><br>
<label><input type="checkbox" checked >[Davi Araújo Bady Casseb][dcasseb]</label><br>
<label><input type="checkbox" checked >[Gabriel Fernando De Jesus Silva][MMcLovin]</label><br>
<label><input type="checkbox" checked >[Mateus Vieira Rocha da Silva][mateusvrs]</label><br>
<label><input type="checkbox" checked disabled>[Matheus de Siqueira Brant][MatheussBrant]</label><br>
<label><input type="checkbox" checked disabled>[Pedro Henrique Fernandino da Silva][PedroHenrique061]</label><br>
<label><input type="checkbox" checked disabled>[Rafael Melo Matuda][rmatuda]</label><br>

## Informações da reunião

<font size="2" > <p style="text-align: center"> Tabela 1: Informações da reunião. </p> </font>

<center>

| Data | Início | Fim | Local |
| ---- | ------ | --- | ----- |
| 09/04/2025 | 20:30 | 22:30 | Discord |

</center>

<font size="2" > <p style="text-align: center"> Fonte: [Gabriel Fernando de Jesus Silva][MMcLovin], 2025. </p> </font>

## Resultados da reunião
<p style="text-align:justify">
    Foram realizadas enquetes para contemplar os membros que não puderam estar presentes na reunião, com o intuito de organizara as atividades relacionadas aos commits e ao andamento do projeto. Foram definidos os responsáveis por entregas como Design Sprint, Artefato Generalista, BPMN e Iniciativas Extras. Também foi dado continuidade ao desenvolvimento do protótipo para a quarta etapa do design sprint. Além disso, uma segunda enquete foi realizada para decidir em que cada um iria trabalhar até o dia seguinte, com opções entre BPMN, Figma e Artefatos Generalistas. Um aviso foi enviado no grupo pedindo que todos participassem da votação.
</p>

## Histórico de Versão

| Versão | Data | Descrição | Autor | 
| :----: | :--: | :-------: | :---: | 
| `1.0`| 09/04 | Criação do documento| [Gabriel Fernando de Jesus Silva][MMcLovin] e [Mateus Vieira Rocha da Silva][mateusvrs] |  

[artrsousa1]: https://github.com/artrsousa1  
[CaioHabibe]: https://github.com/CaioHabibe  
[caio-felipee]: https://github.com/caio-felipee  
[caiolamego]: https://github.com/caiolamego  
[dcasseb]: https://github.com/dcasseb  
[MMcLovin]: https://github.com/MMcLovin  
[mateusvrs]: https://github.com/mateusvrs  
[MatheussBrant]: https://github.com/MatheussBrant  
[PedroHenrique061]: https://github.com/PedroHenrique061  
[rmatuda]: https://github.com/rmatuda  
